臺灣南投地方法院民事裁定
110年度亡字第7號
聲  請  人  臺灣南投地方檢察署檢察官

代  理  人  黃貞嘉  
相  對  人  張樹枝  


上列聲請人聲請宣告張樹枝死亡事件，本院裁定如下：
    主    文
一、宣告張樹枝於中華民國109年11月20日24時死亡。
二、程序費用由張樹枝遺產負擔。
    理    由
一、聲請意旨略以：相對人張樹枝（男，民國00年0月0日生，身
    分證統一編號：Z000000000號，設籍於南投縣○○鎮○○路000
    號），已年滿94歲，於106年11月20日經南投○○○○○○○○○依職
    權通報失蹤後，迄今已逾3年。又相對人均無其他三親等內
    之親屬，亦無入出境、全民健保紀錄等記錄，為此聲請宣告
    相對人張樹枝死亡等語。
二、按失蹤人失蹤滿7年後，或失蹤人為80歲以上者，於失蹤滿3
    年後，或失蹤人為遭遇特別災難者，於特別災難終了滿1年
    後，法院得因利害關係人或檢察官之聲請，為死亡之宣告；
    又受死亡宣告者，以判決內所確定死亡之時，推定其為死亡
    。前項死亡之時，應為前條各項所定期間最後日終止之時。
    但有反證者，不在此限。民法第8條、第9條定有明文。次按
    ，宣告死亡或撤銷、變更宣告死亡之裁定，利害關係人或檢
    察官得聲請之。宣告死亡之裁定應確定死亡之時。家事事件
    法第155條、第159條第1項亦定有明定。
三、經查；
  ㈠聲請人主張相對人自106年11月20日經南投○○○○○○○○○職權通
    報失蹤，迄今失蹤已逾3年，且相對人查無勞健保資料、入
    出境、所得、在監在押紀錄等情，業據其提出南投○○○○○○○○
    ○110年1月26日竹戶字第1100000222號及106年11月9日竹戶
    字第1060002443號函、親屬、鄰里長或鄰居訪查紀錄表2份
    、失蹤人親屬附表、中外旅客個人歷次入出境資料查詢、全
    民健保資料查詢列印紙、全戶戶籍資料查詢列印紙、警政對
    戶政失蹤人口通報處理表、相對人之戶籍資料、個人基本資
    料查詢結果、健保Web IR查詢系統、入出境資訊連結作業、
    稅務電子閘門財產所得調件明細表等件影本（均見臺灣南投
    地方檢察署110年度民參字第1號卷宗影本）為證，並有本院
    職權查詢相對人入出境資料連結作業、臺灣高等法院被告前
    案紀錄表、在監在押全國紀錄表在卷為憑；且經南投○○○○○○
    ○○○派員查訪相對人設籍地址即南投縣○○鎮○○路000號之里長
    吳兆修，其表示不知道相對人還有哪些親屬、不知道相對人
    何時、何地、如何失蹤以及有無報案等語；而相對人之姪子
    張有福則表示相對人之兄弟都已往生，未曾見過相對人好幾
    10年，且不知道相對人何時離開竹山、失蹤等語，亦有上開
    鄰里長或鄰居訪查紀錄表在卷足佐。另相對人已於44年7月4
    日離婚，而相對人之父張大目、母黃林束、姊張莫、弟黃淵
    源則已死亡，復有聲請人所提戶籍資料手抄本、三親等資料
    查詢結果在卷。聲請人主張相對人為80歲以上之人，已失蹤
    逾3年之事實，應堪認定。
  ㈡綜上事證，堪認相對人遲自聲請人於106年11月20日經南投○○
    ○○○○○○○依職權通報失蹤時起，即行方不明，迄今已逾3年。
    從而，聲請人聲請對於相對人為死亡之宣告，核與前揭規定
    相符，應予准許。
四、又相對人張樹枝自106年11月20日失蹤，計至109年11月20日
    24時為止，其失蹤已屆滿3年，而依民法第120條第2項、第1
    21條第1項規定，上開期間之始日不計入，且以期間末日之
    終止，為期間之終止，故應推定109年11月20日24時為相對
    人死亡之時。是以，本院依法准予宣告相對人張樹枝於109
    年11月20日24時死亡。
五、訴訟費用負擔之依據：家事事件法第154條第3項。
中　　華　　民　　國 　111　　年　　3　　月　　14　　日
                家事法庭    法  官　黃立昌
以上正本係照原本作成。
如不服本裁定，得於收受裁定後10日內向本院提出抗告狀，並繳
納抗告費新臺幣1,000元。
中　　華　　民　　國 　111　　年　　3　　月　　14　　日
                            書記官　古紘瑋